臺灣高等法院臺中分院刑事裁定　　　　　　　　　　九十一年度交抗字第一○七號
　　抗　告　人
　　即受處分人　甲○○
右列抗告人因違反交通管理處罰條例案件，不服臺灣臺中地方法院中華民國九十年十
二月二十五日裁定（九十年度交聲字第四七四號）提起抗告，本院裁定如左：
      主  文
抗告駁回。
      理  由
一、抗告意旨略以：抗告人為警盤查時，員警詢問有無行車執照或駕駛執照，抗告人
    毫無猶豫即提出行車執照及駕駛執照，抗告人態度良好，與拒絕接受酒精濃度測
    試顯有出入，抗告人原係去找朋友，當時係凌晨三時三十五分許，致可能被員警
    誤認抗告人涉有違法情事，抗告人有正當職業，全家生計均靠抗告人維持，尤其
    每天均以自用小客車載運貨物維生，足以證明抗告人自始即無拒絕接受酒精濃度
    測試，更無酒精濃度成分，原裁定自有違誤云云。
二、按汽車駕駛人駕駛汽車拒絕接受酒精濃度測試之檢定者，處新臺幣（下同）六萬
    元罰鍰，並吊銷其駕駛執照，且三年內不得考領駕駛執照，道路交通管理處罰條
    例第三十五條第三項前段、第六十七條第二項分別定有明文。
三、經查，本件抗告人於民國九十年七月七日凌晨三時三十五分許，與友人在位於臺
    中市○○路與民族路交岔路口之麗晶酒店飲酒後，駕駛其所有六Ｌ─六一一九號
    自用小客車，自該酒店所在位置駛往臺中市○○街，為警臨檢盤查時，拒絕接受
    酒精濃度測試檢定等情，業據抗告人於原審調查時自陳：「當天有喝酒沒有錯，
    是在五權路和民族路麗晶酒店喝的」「我是有開到那邊沒有錯，我是從五權路和
    民族路開到均安街那邊，只有不到一分鐘，因為我朋友就住在均安街那邊，因為
    我車子沒有再開，所以我拒絕酒測」等語（見原審卷第十三、十四頁），復經證
    人即舉發警員蔡錫仁於原審調查時證述：「本來我是開巡邏車在五權路和民族路
    口看到異議人的車，他是跟我反方向，異議人左轉中山路，我馬上右轉民族路再
    轉均安街，我看到異議人一停車下車，馬上往巷子裡面進去，我叫他他也不理我
    ，他說他要上廁所，我向他要證件他不給我，我就和他進入廁所，從我看到異議
    人到他下車停車不用廿秒鐘，異議人有拒絕酒測，當時我們要酒測，但是異議人
    不願意」等情屬實（見原審卷第十三、十四頁），並於臺中市警察局九十年七月
    七日中市警交字第ＧＢ0000000號舉發違反道路交通管理事件通知單之違
    規事實欄載明「酒後駕車，身上散發酒味，拒絕測試」，有該通知單影本一份附
    卷可稽，抗告人飲酒後駕駛汽車且拒絕接受酒精濃度測試檢定之事實，堪以認定
    ，縱抗告人駕車時間非長，距離非遠，為警查獲時係在停駛狀態，究有酒後駕車
    之行為，空言否認有拒絕接受酒測行為云云，殊難憑採，原裁定認抗告人確有酒
    後駕車並拒絕酒測行為，而維持原處分，核無不當，抗告人抗告並無理由，應予
    駁回。
四、據上論結，應依道路交通案件處理辦法第二十六條、刑事訴訟法第四百十二條，
    裁定如主文。
中      華      民      國      九十一   年       二      月    二十二  日
                                臺灣高等法院臺中分院刑事第九庭
                                      審判長法  官  陳  筱  珮
                                            法  官  吳  重  政
                                            法  官  康  應  龍
右正本證明與原本無異。
不得再抗告。
          書記官  黃  薰  慧
中      華      民      國      九十一   年       二      月    二十二  日
                                                                        Ｆ
